【裁判字號】    90,交訴,35
【裁判日期】    900614
【裁判案由】    過失致死
【裁判全文】
臺灣宜蘭地方法院刑事判決                            九十年度交訴字第三五號
    公  訴  人  臺灣宜蘭地方法院檢察署檢察官
    被      告  乙○○
右列被告因過失致死案件，經檢察官提起公訴（八十九年度偵字第三三五三號），本
院判決如左：
    主  文
乙○○因過失致人於死，處有期徒刑參月，如易科罰金，以參佰元折算壹日。
    事  實
一、乙○○於民國八十九年八月二十八日，駕駛車號ＨＳ－四六四五號自小客車，沿
    宜蘭縣五結鄉○○路由羅東往利澤簡方向行駛，於同日下午九時四十五分，行經
    協和路三十之一號處，原應注意汽車在雙方二車道行駛時，應在遵行車道內行駛
    ，而依當時天候為夜間有雨，然路況良好無障礙物等情，並無不能注意之情事，
    竟疏未注意，貿然跨越中分向限制線，適有李建龍駕駛車號ＩＵ－八二一三號自
    用小客車，服用酒類後，沿同路段由利澤簡往羅東方向行駛，李建龍未注意汽車
    行駛於劃有分向限制線之路段，不得駛入來車之車道內，行經該路段時車輛失控
偏入乙○○所行駛之車道，致二車發生撞擊，李建龍因而受有多發性損傷合併內
    出血等傷害，於晚間十時十五分許，送醫後仍不治死亡，測得李建龍之血液酒精
    濃度達一四二‧二四ｍｇ／ｄＬ。車禍發生後，乙○○以行動電話報警，並承認
    肇事，自首願接受裁判。
二、案經台灣宜蘭地方法院檢察署檢察官相驗後自動檢舉偵查起訴。
    理  由
一、訊之被告乙○○固坦承於右揭時地駕駛汽車與被害人李建龍發生撞擊，致被害人
    李建龍死亡之事實，惟否認有何過失，辯稱：車禍發生係因李建龍酒後駕車，行
    經彎道後失控衝入其車道內，雖踩煞車仍停不住就撞上了等語。經查：
  （一）依警員所繪製之事故現場圖及車損照片，被害人李建龍所駕汽車斜停在往利
        澤簡方向內外側車道之分道線上，車頭朝西南方向，右側車身嚴重凹陷損毀
        。被告乙○○所駕汽車斜停在李建龍所駕汽車右側，即往利澤簡方向內外側
        車道之分道線上，車頭朝東南方向，除車頭損毀外，另左前門有凹陷情形，
        後左右輪北距分向限制線分別為○‧八及一‧四公尺，可認撞擊點應係在往
        利澤簡方向內側車道靠分道線附近（即被告乙○○之車道內），李建龍所駕
        汽車顯已越線侵入來車道甚明。然依前開乙○○所駕汽車之左右後輪角度以
        觀（即北距分向限制線分別為○‧八及一‧四公尺），其應有跨壓在路中分
        向限制線行駛，台灣省基宜區車輛行車事故鑑定委員會之鑑定及台灣省車輛
        行車事故覆議鑑定委員會之鑑定均同此認定，有台灣省基宜區行車事故鑑定
        委員會八十九年十一月一日基宜鑑字第八九０五八一號函、台灣省車輛行車
        事故覆議委員會九十年一月十六日府覆議字第八九二三二一號函及所附之鑑
        定書各一紙在卷可稽。
  （二）被害人李建龍於車禍當天送醫急救，經測得血液中酒精濃度為一四二‧二四
        ｍｇ／ｄＬ，顯為服用酒類後駕車，依八十八年車輛行車事故研討會論文集
        （趙哲明著）等著作，其行為表現狀態有「噁心、步履蹣跚」等情，肇事率
        達未服用酒類之二十五倍。再核被告乙○○與證人（即乙○○車上乘客乙○
        ○之妻）甲○○均陳稱，李建龍所駕車輛剛行經彎道後，失控衝入其車道等
        語，可認被害人有服用酒類而不能安全駕駛，而致駛入來車車道之情形。
  （三）按道路交通安全規則第九十七條第一款規定，汽車在雙向二車道行駛時，應
        在遵行車道內行駛。依當時情形並無不能注意之情事，被告乙○○跨壓在路
        中分向限制線行駛，已提高與來車車道肇事可能程度，對於本件車禍應有過
        失，雖然被害人酒後駕車，並失控駛入對向車道過失更鉅，然仍不能解免被
        告乙○○之過失責任。被害人因本件車禍而死亡之事實，經檢察官督同檢驗
        員相驗屬實，製有勘驗筆錄、相驗屍體證明書、驗斷書各一紙可供佐證。而
        被告之過失行為與被害人李建龍之死亡之間具有因果關係，是被告之犯行，
        堪予認定。
二、核被告乙○○所為，係犯刑法第二百七十六條第一項之過失致死罪。被告於肇事
    後，打電話向警報案並承認肇事願意接受裁判，有道路交通事故調查報告表在卷
    可佐，爰依刑法第六十二條前段規定減輕其刑。查被害人對車禍之發生，亦有過
    失，前揭台灣省基宜車輛事故鑑定委員會、台灣省車輛行車事故覆議委員會二次
    鑑定結果亦同此認定，有前開鑑定書二紙可參。爰審酌被告之過失情節、被害人
    為肇事主因亦有過失之過失程度、已與被害人家屬達成和解（有宜蘭縣員山鄉調
    解委員會調解書一紙可參）、犯罪後之態度等一切情狀，量處如主文所示之刑，
    並諭知易科罰金之折算標準。
據上論斷，應依刑事訴訟法第二百九十九條第一項前段、刑法第二百七十六條第一項
、第六十二條前段、第四十一條第一項，罰金罰鍰提高標準條例第一條前段、第二條
，判決如主文。
本案經檢察官林慧到庭執行職務。
中    華    民    國      九十        年      六        月      十四    日
                                  臺灣宜蘭地方法院交通法庭
                                          法  官  郭  淑  珍
右正本證明與原本無異。
如不服本判決，應於判決送達後十日內，向本院提出上訴狀。（應附繕本）
                                          書記官  陳  淑  宜
中    華    民    國      九十        年      六        月      十八    日
附錄法條：
刑法第二百七十六條第一項
因過失致人於死者，處二年以下有期徒刑、拘役或二千元以下罰金。
從事業務之人，因業務上之過失犯前項之罪者，處五年以下有期徒刑或拘役，得併科
三千元以下罰金。


司法院資訊處製作；財團法人民間司法改革基金會備份。
